【裁判字號】    89,易,805
【裁判日期】    890707
【裁判案由】    違反保護令
【裁判全文】
臺灣桃園地方法院刑事判決                          八十九年度易字第八五號
    公  訴  人  臺灣桃園地方法院檢察署檢察官
    被      告  乙○○
右列被告因違反保護令案件，經檢察官提起公訴（八十九年度偵字第二九五一號），
本院判決如左：
    主  文
乙○○連續違反法院依家庭暴力防治法第十三條所為禁止實施家庭暴力行為之通常保
護令裁定，處拘役伍拾日，如易科罰金以參佰元折算壹日。緩刑參年，緩刑期內付保
護管束。
    事  實
一、乙○○係許玉鳳之配偶，甲○○之女婿，為家庭暴力防治法第三條第三款所定之
    家庭成員關係。乙○○曾於民國八十八年八月十一日，在桃園縣八德市大信里松
    柏林六八九號住處，對於許玉鳳實施毆打等不法侵害行為（傷害部分未據告訴）
    ，發生家庭暴力事件，本院認許玉鳳有繼續遭乙○○實施不法侵害行為之危險，
    而依許玉鳳聲請，於八十八年十一月六日核發八十八年度家護字第九十號乙○○
    不得對許玉鳳及其家庭成員甲○○實施身體或精神上不法侵害行為，及應遠離許
    玉鳳位於桃園縣八德市大信里松柏林六八九號之住所至少一百公尺等內容之通常
    保護令。詎乙○○竟拒不遠離許玉鳳之住所，復於八十九年二月十五日十八時三
    十分許，在桃園縣八德市大信里松柏林六八九號，與甲○○發生爭執，並對甲○
    ○拉扯實施身體上不法侵害之行為，違反違反保護令，嗣為甲○○報警偵辦，而
    悉上情。
二、案經桃園縣警察局八德分局報請臺灣桃園地方法院檢察署檢察官偵查起訴。
    理  由
一、訊據被告乙○○對於右開事實坦承不諱，核與被害人甲○○指述，及證人謝武雄
    證述之情節相符，此外，並有本院八十九年度家護字第九十號民事通常保護令裁
    定一紙附卷可稽，是以本件事證明確，被告犯行洵堪認定。
二、按通常保護令之有效期間為一年以下，自核發時起生效；命相對人遷出被害人住
    居所或遠離被害人之保護令，不因被害人同意相對人不遷出或不遠離而失其效力
    ，家庭暴力防治法第十四條第一項及第十六條分別定有明文。被告乙○○未遠離
    許玉鳳之住所至少一百公尺，雖係經甲○○同意，但通常保護令不因之失其效力
    ；其後復對甲○○實施身體上不法侵害之行為，係違反本院依家庭暴力防治法第
   十三條第二項第一款、第三款所為之裁定，核其所為，係犯家庭暴力防治法第五
    十條第一款、第四款之違反保護令罪。被告未遠離許玉鳳之住所至少一百公尺，
    及對甲○○實施身體上不法侵害之先後二次違反保護令犯行，時間緊接，犯罪構
    成要件相同，顯係基於概括犯意為之，為連續犯，並依刑法第五十六條之規定加
    重其刑。公訴人雖未就被告未遠離被害人許玉鳳住所之行為起訴，惟此與起訴之
    事實既具有連續犯之裁判上一罪關係，為起訴效力所及，本院自應併予審究，附
    此敘明。爰審酌被告犯罪之動機、目的、手段、對象及犯罪後之態度等一切情狀
    ，量處如主文所示之刑，並諭知易科罰金之折算標準，以資懲儆。又被告前未曾
    受有期徒刑以上刑之宣告，此有台灣高等法院被告全國前案紀錄表在卷可參，被
    告因一時失慮，偶罹刑典，事後已坦承犯行，深具悔意，並取得被害人甲○○之
    諒解，經此刑之宣告後，應知警惕而無再犯之虞，本院因認暫不執行其刑為當，
    予以宣告緩刑三年，並依家庭暴力防治法第三十條第一項之規定，諭知緩刑期內
    應付保護管束，用啟自新。
據上論斷，應依刑事訴訟法第二百九十九條第一項前段，家庭暴力防治法第五十條第
一款、第三十條第一項，刑法第十一條前段、第五十六條、第四十一條、第七十四條
第一款，罰金罰鍰提高標準條例第二條，判決如主文。
本案經檢察官張尹敏到庭執行職務。
中      華      民      國    八十九    年      七      月      七      日
                                臺灣桃園地方法院刑事第二庭
                                      法  官   曾  正  耀
右正本證明與原本無異。
如不服本判決，應於判決送達後十日內向本院提出上訴狀( 應附繕本 )，上訴於
臺灣高等法院。
                                      書記官   蘇      萱
中        華        民        國   八 十 九    年    七     月    七    日
附錄法條：
家庭暴力防治法第五十條
違反法院依第十三條、第十五條所為之下列裁定者，為本法所稱之違反保
護令罪，處三年以下有期徒刑、拘役或科或併科新台幣十萬元以下罰金︰
  一  禁止實施家庭暴力行為。
  二  禁止直接或間接騷擾、接觸、通話或其他連絡行為。
  三  命遷出住居所。
  四  遠離住居所、工作場所、學校或其他特定場所。
  五  命完成加害人處遇計畫：戒癮治療、精神治療、心理輔導或其他治療
      、輔導。


司法院資訊處製作；財團法人民間司法改革基金會備份。
